---
title: "Problem 3"
output: html_document
---
```{r setup, include=FALSE}
knitr::opts_chunk$set()
```

### Пункт № 1
Построить $100$ точек, равномерно распределенных на замкнутой кривой,
состоящей из дуги, заданной уравнением $x-y+y^4=0$ и отрезка оси $y$.

#### Решение
Обозначим через $A$ и $B$ начало и конец отрезка на оси $y$ соответственно.
$A = 0$, а $B = 1$, так как при таких значениях $y$ кривая $x-y+y^4=0$
пересекает ось ординат. И пусть $N$ --- количество точек, которые необходимо
построить, то есть $N = 100$ по условию. 

```{r setup data}
A <- 0; B <- 1; N <- 100
```

Преобразуем исходное уравнение $x=y-y^4$ и нарисуем кривую, на которой нужно случайно выбрать точки. Для визуализации воспользуемся пакетом Plotly.

```{r the curve plot, warning=FALSE, message=FALSE}
library(plotly)

x <- function(y) -y^4 + y
dx <- function(y) { 1-4*y^3 }

get_curve_plot <- function(f, a, b) 
{
  y_val <- c(seq(a, b, length.out = 1000),a)
  x_val <- sapply(y_val, f)
  fig <- plot_ly(x = x_val, y = y_val, name = "curve", type = 'scatter', mode = 'lines',
                 color = I('darkred'))
  fig <- fig %>% layout(title = "The Curve Plot",
                        xaxis = list(title = 'x', range = c(-0.05, 0.5)),
                        yaxis = list(title = 'y')) 
  return(fig)
}

get_curve_plot(x, A, B)
```

Чтобы изобразить $N$ равномерно распределенных точек на этой кривой, посчитаем ее длину.

Мы знаем, что если плоская кривая задана уравнением $y = f(x)$, где $f$ --- гладкая функция на отрезке значений параметра $[a,b]$, то длина кривой определяется по формуле: $$L = \int_a^b{\sqrt{1+\left(f'(x)\right)^2}dx}.$$

```{r length of curve, warning=FALSE, message = FALSE}
get_curve_length <- function(df, a, b) 
{
  integrate(function(x) { sqrt(1+df(x)^2) }, lower = a, upper = b)$value
}
```

Напишем функцию, которая генерирует датафрейм с координатами нужных точек.

```{r getting points, warning=FALSE, message = FALSE}
get_points <- function(f, df, n, a, b)
{
  L <- get_curve_length(df, a, b)
  
  y_val <- runif(n)*(L+abs(b-a))
  
  cond <- y_val <= L
  g <- function(p) uniroot(function(t){ return(get_curve_length(df,a,t)-p) }, c(a,b))$root
  if (length(y_val[cond]) != 0) 
  {
    y_val[cond] <- sapply(y_val[cond], g)
  }
  if (length(y_val[!cond]) != 0)
  {
    y_val[!cond] <- y_val[!cond] - L
  }
  x_val <- rep(0, n)
  x_val[cond] <- sapply(y_val[cond], f)
  
  return(data.frame("X" = x_val, "Y" = y_val))
}

rpoints_df <- get_points(x, dx, N, A, B)
```

Используя полученный датафрейм, напишем функцию, изображающие эти точки.

```{r the points plot, warning=FALSE, message = FALSE}
get_points_plot <- function(points_df)
{  
  fig <- plot_ly(x = points_df$X, y = points_df$Y, name = "points", type = 'scatter',
                 mode = 'markers', color = I('darkred'), alpha = 0.3)
  fig <- fig %>% layout(title = "The Points Plot",
                        xaxis = list(title = 'x', range = c(-0.05, 0.5)),
                        yaxis = list(title = 'y')) 
  return(fig)
}
```

Выведем полученные изображения:

```{r the plot, warning=FALSE, message = FALSE}
subplot(
  get_curve_plot(x, A, B),
  get_points_plot(rpoints_df) %>%
    layout(title = "") # %>%
#    add_trace(x = seq(-1,1, length.out = 1000),
#              y = sqrt(1 - seq(-1,1, length.out = 1000)^2),
#              mode = "lines")
)
```

### Пункт № 2
Методом Монте-Карло оценить среднее значение параметра $m$ (наименьшая медиана) треугольника, вершины которого независимо выбраны из распределения пункта 1. Для этого понадобится большое число случайных треугольников, сгенерированных независимо друг от друга. Оценкой искомой величины будет среднее арифметическое выборки.

Построить выборку объема $N \ge 10^4$ величины $m$. Вывести в pdf файл график зависимости среднего арифметического $s_n$ первых $n$ элементов от $n$. Для десяти равноотстоящих друг от друга значений $n$ отметить на графике интервалы $(a_n, b_n)$, такие что $\textbf{P}(a_n \le \mathbb{E}m \le b_n) \ge 0.95$. При каком объеме выборки $|a_N-b_N|$ станет меньше $0.1$?

#### Решение

Напишем функцию, которая генерирует один треугольник.

```{r triangle, warning=FALSE, message = FALSE}
generate_triangle <- function(...) 
{
  vertices_df <- get_points(x, dx, 3, A, B)
  vertices <- list(
    A = c(X = vertices_df[1,1], Y = vertices_df[1,2]),
    B = c(X = vertices_df[2,1], Y = vertices_df[2,2]),
    C = c(X = vertices_df[3,1], Y = vertices_df[3,2])
  ) 
  return(vertices)
}
```

Пусть теперь $N$ --- размер выборки. С помощью созданной функции сгенерируем $N$ таких треугольников.

```{r triangles, warning=FALSE, message = FALSE}
N <- 15000
generate_triangles <- function(n) lapply(1:n, generate_triangle)
triangles_list <- generate_triangles(N)
```

Теперь напишем функцию, которая по вершинам треугольника считает его медианы. Например, для $\bigtriangleup ABC$, где $M$ --- середина стороны $BC$, функция $get\_median(A, B, C)$ вернет длину отрезка $AM$. Затем найдем минимальную из них.


```{r median, warning=FALSE, message = FALSE}
get_dist <- function(p1, p2) sqrt((p1["X"]-p2["X"])^2+(p1["Y"]-p2["Y"])^2)

get_median <- function(v1, v2, v3)
{
  mid_v2_v3 <- c((v2["X"]+v3["X"])/2, (v2["Y"]+v3["Y"])/2)
  return(get_dist(v1,mid_v2_v3))
}
  
get_min_median <- function(v1, v2, v3) 
  min(c(get_median(v1, v2, v3), get_median(v2, v1, v3), get_median(v3, v1, v2)))
```

Поскольку данные для работы представлены в виде списка треугольников, состоящего из списка вершин, для упрощения напишем функцию, которая берет на вход треугольник и возвращает его минимальную медиану.

```{r min median, warning=FALSE, message = FALSE}
get_min_median_of_triangle <- function(triangle)
{
  get_min_median(triangle$A, triangle$B, triangle$C)
}

min_medians <- sapply(triangles_list, get_min_median_of_triangle)
```

Оценим среднее значение параметра $m$, посчитав среднее арифметическое выборки.

```{r straight mean median, warning=FALSE, message = FALSE, echo = FALSE}
paste("Estimation of m:", mean(min_medians))
```

Заведем функцию, которая для $n$ находит $(a_n, b_n)$ такие, что $\textbf{P}(a_n \le \mathbb{E}\,m \le b_n) \ge 0.95$, используя неравенство Хёфдинга.

```{r getting interval, warning=FALSE, message = FALSE}
get_interval <- function(x) 
{
  return(c(a = mean(x)-sqrt(-log(0.025)/length(x)/2),
           b = mean(x)+sqrt(-log(0.025)/length(x)/2)))
}
```

Построим график зависимости среднего арифметического первых $n$ элементов от $n$. Затем отметим на нем искомые интервалы $(a_n, b_n)$.

```{r mean median plot, warning=FALSE, message = FALSE}
apply_to_subsets <- function(f, x, by = 1)
{
  x_n <- sapply(seq(by,length(x),by = by), function(k) { x[1:k] })
  return(lapply(x_n, f))
}

get_mean_plot <- function(x)
{
  n <- 1:length(x)
  mean_val <- apply_to_subsets(mean, x)
  
  fig <- plot_ly(x = n, y = mean_val, name = "mean", type = 'scatter', mode = 'lines',
                 color = I('darkred'), alpha = 0.5)
  fig <- fig %>% layout(title = "Mean Plot", showlegend = FALSE,
                        xaxis = list(title = 'n'),
                        yaxis = list(title = 'mean'))
  intervals_x <- seq(length(n)%/%10, length(mean_val), by = length(n)%/%10)
  intervals_y <- apply_to_subsets(get_interval, unlist(mean_val), by = length(n)%/%10)
  for(i in 1:length(intervals_x)) 
  {
    fig <- fig %>% add_trace(x = rep(intervals_x[i],2), y = intervals_y[[i]], alpha = 0.3,
                           type = 'scatter', mode = 'markers', color = I('darkblue'),
                           line = list(dash = 'dash', width = 1))
  }
  return(fig)
}

get_mean_plot(min_medians)
```

Найдем объем выборки $N$, при котором $|a_N - b_N| < 0.1$.

```{r N, warning=FALSE, message = FALSE}
which_N <- function(g, x, eps, N_start = 11800)
{
  while(g(x, N_start) >= eps)
  {
    N_start <- N_start + 1
  }
  return(N_start)
}

paste('N = ', which_N(function(x, N)
{
  interval <- get_interval(x[1:N])
  return(abs(interval[1] - interval[2]))
}, unlist(apply_to_subsets(mean, min_medians)), 0.1))
```


### Пункт № 3
Методом Монте-Карло оценить вероятность события <<произведение углов меньше произведения сторон>> так, чтобы вероятность отличия оценки от истинного значения больше чем на $0.05$ была менее $1 \%$.  

#### Решение
Функция $get\_angle(A,B,C)$ считает угол $\angle BAC$ в радианах.

```{r getting angles, warning=FALSE, message = FALSE}
get_angle <- function(A, B, C) 
{
  a <- get_dist(C, B)
  b <- get_dist(A, C)
  c <- get_dist(A, B)
  cos_A <- round((b^2+c^2-a^2)/(2*b*c), 6)
  return(acos(cos_A))
}
```

Напишем функцию, которая получает произведения углов и сторон треугольника, используя данные о вершинах этого треугольника.

```{r multiplication of angles and of borders, warning=FALSE, message = FALSE}
multiply_angles <- function(v1, v2, v3) get_angle(v1, v2, v3)*get_angle(v2, v1, v3)*get_angle(v3, v1, v2)
multiply_edges <- function(v1, v2, v3) get_dist(v1, v2)*get_dist(v1, v3)*get_dist(v3, v2)
```

Повторим процедуру, но для треугольников.

```{r multiplication of angles and borders by triangle, warning=FALSE, message = FALSE}
multiply_angles_of_triangle <- function(triangle) multiply_angles(triangle$A, triangle$B, triangle$C)
multiply_edges_of_triangle <- function(triangle) multiply_edges(triangle$A, triangle$B, triangle$C)
```

Рассмотрим неравенство Хёфдинга: 
$$\textbf{P}\left(\left|\frac{s_n}{n} - \mu\right| > \varepsilon\right) \le 2\,e^{-\frac{2n^2\varepsilon^2}{\sum_{i=1}^n\,(b_i-a_i)^2}}.$$
$\textbf{P} = 0.01$ и $\varepsilon = 0.05$ по условию, а $a_i = 0$, $b_i = 1$, так как мы хотим оценить вероятность. Подставим эти значения и выразим $n$: 
$$n \ge -\frac{\log{0.005}}{2\cdot0.05^2}.$$

Для решения задачи возьмем целое минимальное $n$, то есть $n_{min} = 1060$, и сгенерируем ровно столько треугольников, так как при увеличении $n$ разница между истинным и оцениваемым значениями будет только убывать.

Вычислим необходимые произведения. Сравним произведение углов с произведением вершин в каждом треугольнике. Найденное среднее, стремящееся к матожиданию данного события, и будет искомой оценкой вероятности.

```{r get multiplication of angles and borders, warning=FALSE, message = FALSE}
n_min <- round(-log(0.005)/(0.005))

get_mean_comp_mult <- function(n) 
{
  triangles_list <- generate_triangles(n)
  mult_angles <- lapply(triangles_list, multiply_angles_of_triangle)
  mult_edges <- lapply(triangles_list, multiply_edges_of_triangle) 
  ma_less_me <- as.numeric(unlist(mult_angles)[!is.na(mult_angles)] < unlist(mult_edges)[!is.na(mult_angles)])
  return(mean(ma_less_me))
}

paste("Estimation of probability: ", get_mean_comp_mult(n_min))
```

Построив гистограмму $100$ оценок вероятности, убедимся, что отклонения на $0.05$ действительно не превосходят $1 \%$:

```{r check, warning=FALSE, message = FALSE, echo = FALSE}
get_hist <- function(N, n_min)
{
  x <- sapply(rep(n_min, N), get_mean_comp_mult)
  fig <- plot_ly(x = x, type = "histogram", color = I('darkred'), alpha = 0.7)
  fig <- fig %>% layout(xaxis = list(title = 'Estimation of probability'))
  return(fig)
}

get_hist(100, n_min)
```

