---
title: "Problem 4"
output: html_document
---

```{r setup, include=FALSE}
library(plotly)
knitr::opts_chunk$set(echo = TRUE)
read.tcsv <- function(file, header=TRUE, sep=",", ...) 
{
  n <- max(count.fields(file, sep=sep), na.rm=TRUE)
  x <- readLines(file)
  
  .splitvar <- function(x, sep, n) {
    var <- unlist(strsplit(x, split=sep))
    length(var) <- n
    return(var)
  }
  
  x <- do.call(cbind, lapply(x, .splitvar, sep=sep, n=n))
  x <- apply(x, 1, paste, collapse=sep)
  out <- read.csv(text=x, sep=sep, header=header, na.strings = "", ...)
  return(out)
}
```


### Задача № 1

```{r import_data}
data_csv <- as.numeric(read.tcsv("data.csv", sep = ',')[1:336,10])
```

Известно, что среднее арифметическое $\overline{X} = \frac{1}{n}(X_1+\dots+X_n)$ стремится к $\mathbb{E}[\zeta]$.

Напишем функцию для случайной величины $\zeta$.

```{r mm_zeta}
zeta_density <- function(t, theta) 
  (dnorm(sqrt(t-2), mean = theta, sd = 0.1)+dnorm(-sqrt(t-2), mean = theta,
                                                  sd = 0.1))/(2*sqrt(t-2))
```

Рассмотрим математическое ожидание $\zeta$ и воспользуемся некоторыми свойствами: $$\mathbb{E}[2+\xi^2] = \mathbb{E}[2] + \mathbb{E}[\xi^2] = 2 + D[\xi] + \theta^2,$$
где $\theta$ --- искомый параметр. Известно, что $D[\xi] = 0.01$, тогда
$$2.01 + \theta^2 \approx \overline{X} \quad \Rightarrow \quad \theta \approx \sqrt{\overline{X}-2.01}.$$

```{r mm_theta}
est_theta <- sqrt(mean(data_csv)-2.01)
cat("Estimation of theta is",est_theta)

```

```{r mle}
get_f_mle <- function(f, x) function(theta) prod(sapply(x, function(t) f(t,theta)))
get_log_f_mle <- function(f, x) function(theta) log((get_f_mle(f,x))(theta))

zeta_mle <- get_f_mle(zeta_density, data_csv)
log_zeta_mle <- get_log_f_mle(zeta_density, data_csv)

seq(2.45, 2.55, 0.001)[which.max(sapply(seq(2.45, 2.55, 0.001), zeta_mle))]
seq(2.45, 2.55, 0.001)[which.max(sapply(seq(2.45, 2.55, 0.001), log_zeta_mle))]
```

```{r mle_plot, warning=FALSE,message=FALSE}
plot_ly(x = seq(2.45, 2.55, 0.001), y = sapply(seq(2.45, 2.55, 0.001), zeta_mle), type = 'scatter', mode = 'lines')
plot_ly(x = seq(2, 3, 0.001), y = sapply(seq(2, 3, 0.001), log_zeta_mle), type = 'scatter', mode = 'lines')
```

```{r hist, message=F, warning = F}
est_zeta_density <- function(t) zeta_density(t, est_theta)

hist(data_csv, prob = TRUE, main = "")
lines(seq(7, 9.5, 0.001), sapply(seq(7, 9.5, 0.001), est_zeta_density), col="blue")

```

```{r pro_func_plot, message=F, warning = F}
plot_ly(x = seq(6, 10, 0.001), y = sapply(seq(6, 10, 0.001), ecdf(data_csv)),
        name = "ecdf", type = 'scatter', mode = 'lines') %>%
  add_trace(x = seq(6, 10, 0.001), 
            y = sapply(seq(6, 10, 0.001), function(t) integrate(est_zeta_density, 2,t )$value),
            name = "distr_func") %>% 
  layout(title = "", showlegend = F, xaxis = list(title = ""), yaxis = list (title = ""))
```

### Задача № 2

```{r pressure1}
data1_csv <- as.numeric(read.tcsv("data1.csv", sep = ',')[1:351,5])
```

$\zeta = x - 4\xi$, где $\xi \sim \mathcal{N}(x, 0.04)$. Оценим неизвестный параметр $x$.

Рассмотрим дисперсию $D[\zeta] = D[x-4\xi] = 4^2D[\xi] = 16\cdot0.04$ (пользуемся свойствами дисперсии: $D[aX] = a^2D[X]$ и $D[X+b] = D[X]$). Тогда математическое ожидание $\mathbb{E}[\zeta] = \mathbb{E}[x-4\xi] = \mathbb{E}[x] - 4\mathbb{E}[\xi] = x - 4x = -3x$ (пользуемся линейностью математического ожидания).

```{r pressure2}
confidence_interval <- function(i)
{
  x0 <- sum(data1_csv[1:i])/i
  return(c(a = (x0 + qnorm(0.975, i - 1)*(sqrt(16*0.04/i)))/(-3),
           b = (x0 - qnorm(0.975, i - 1)*(sqrt(16*0.04/i)))/(-3)))
}

sapply(c("5" = 5, "10" = 10, "100" = 100, "300" = 300), confidence_interval)
```

### Задача № 3

```{r asd}
data2_csv <- read.tcsv("data2.csv", sep = ',')[1:115,9:10]
M <-  sum(as.numeric(data2_csv[[1]])/as.numeric(data2_csv[[2]]))/sum(1/as.numeric(data2_csv[[2]]))
M
```


