---
title: "Звёзды"
author: "Даша Крутикова"
output: html_document
---
```{r setup, include=FALSE}
knitr::opts_chunk$set()
```

### Задача

Написать программу, рисующую звездное небо. На картинке отобразить звезды до пятой величины в проекции Каврайского. Размеры изображений звезд выбрать примерно пропорциональными их яркости.

Добавить к рисунку эклиптику и границы созвездия Водолей. В заголовке указать проекцию и созвездие. По желанию: раскрасить звезды соответственно их спектральному классу.

Указание. Поскольку на небесную сферу мы смотрим изнутри, при использовании картографических проекций, восток и запад следует поменять местами.

#### Решение

```{r libs, message=FALSE, warning=FALSE}
library(plotly)
library(colorspace)
```

Считаем данные из таблицы и оставим только те, у которых звездная величина меньше пяти.

```{r data}
stars <- read.table("stars.dat", header = T, sep = "|", comment.char = "%")
stars <- stars[stars[,"Mag.V"] < 5,]
```

Создадим табличку для хранения некоторых данных: первые три места отведем под прямое восхождение (часы, минуты, секунды), а последние три --- под склонение (градусы, угловые минуты, угловые секунды).

При этом прямое восхождение и склонение переведем в радианы, что будет соответствовать земным долготе ($\lambda$) и широте ($\varphi$). Далее воспользуемся формулой $$\begin{cases} x=\frac{3\lambda}{2}\sqrt{\frac{1}{3}-\left(\frac{\varphi}{\pi}\right)^2},\\ y=\varphi \end{cases}$$ для перевода полученных координат в проекцию Каврайского.

```{r table_of_coord}
coordinates_of_stars <- unlist(strsplit(stars$coord1..ICRS.J2000.2000., " "))
coordinates_of_stars <- coordinates_of_stars[coordinates_of_stars != ""]
coordinates_of_stars <- matrix(coordinates_of_stars, ncol = 6, byrow = T)

RA <- ((as.numeric(coordinates_of_stars[,1]) + (as.numeric(coordinates_of_stars[,2]))/60 + 
       (as.numeric(coordinates_of_stars[,3]))/3600) * pi / 12) - pi
Dec <- (as.numeric(coordinates_of_stars[,4]) + (as.numeric(coordinates_of_stars[,5]))/60 + 
       (as.numeric(coordinates_of_stars[,6]))/3600) * pi / 180
new_coordinates <- matrix(c(3 / 2 * RA * sqrt((1 / 3) - (Dec / pi) ^ 2), Dec), ncol = 2)
```

Определим цвета звезд в соответствии с их спектральным классом.

```{r colors}
colour <- substr(stars[,"spec..type"], 1, 1)
otherwise <- colour != "O" & colour != "B" & colour != "A" & colour != "F" & 
             colour != "G" & colour != "K" & colour != "M"
colour[colour == "O"] <- 'rgb(111, 158, 240)'
colour[colour == "B"] <- 'rgb(161, 197, 240)'
colour[colour == "A"] <- 'rgb(255, 255, 255)'
colour[colour == "F"] <- 'rgb(245, 234, 135)'
colour[colour == "G"] <- 'rgb(250, 239, 43)'
colour[colour == "K"] <- 'rgb(245, 139, 0)'
colour[colour == "M"] <- 'rgb(245, 41, 33)'
colour[otherwise] <- 'rgb(238, 119, 250)'
```

Cчитаем координаты границ созвездия Водолей и переведем их в проекцию Каврайского.

```{r aqr}
AQR <- read.table("AQR.dat", sep = " ")

alpha <- (as.numeric(AQR[,1]) * pi / 12) - pi
delta <- as.numeric(AQR[,2]) * pi / 180
AQR <- matrix(c(3 / 2 * alpha * sqrt((1 / 3) - (delta / pi) ^ 2), delta), ncol = 2)
```

Вычислим координаты эклиптики.

```{r ecliptic}
delta_ecl <- asin(sin(23.5 * pi / 180) * sin(c(1:180) * pi / 180))
alpha_ecl <- (acos(cos(c(1:180) * pi / 180) / cos(delta_ecl))) - pi 

delta_ecl <- c(delta_ecl, asin(sin(23.5 * pi / 180) * sin(c(360:181) * pi / 180)))
alpha_ecl <- c(alpha_ecl, acos(cos(c(360:181) * pi / 180) / cos(delta_ecl[181:360])))

ecliptic <- matrix(c(3 / 2 * alpha_ecl * sqrt((1 / 3) - (delta_ecl / pi) ^ 2), delta_ecl), ncol = 2)
```

Укажем яркость звезд для дальнейшего выбора размера. Переведем все полученные таблички координат в датафреймы, чтобы нарисовать график.

```{r df}
star_size <- as.numeric(stars[,"Mag.V"])
star_size <- exp(-star_size/6)*2.5

coord_df <- as.data.frame(new_coordinates)
bound_df <- as.data.frame(AQR)
eclip_df <- as.data.frame(ecliptic)
```

Нарисуем требующуюся в задании картинку при помощи пакета Plotly.

```{r plot, message=FALSE, warning=FALSE}
fig <- plot_ly(data = coord_df, x = -coord_df$V1, y = coord_df$V2,type = 'scatter',
               mode = 'markers', marker = list(size = star_size,color = colour,line = list(width = 0)),
               name = 'stars')
fig <- fig %>% layout(title = 'Kavrayskiy projection, Aquarius',
                      yaxis = list(zeroline = F, showgrid = F),
                      xaxis = list(zeroline = F, showgrid = F),
                      showlegend = F,
                      plot_bgcolor = 'rgb(0, 0, 51)')

fig <- fig %>% add_trace(data = bound_df, x = -bound_df$V1, y = bound_df$V2,
                         mode = 'lines', color = I('white'),line = list(width = 0.5),
                         marker = list(size = 0.5), name = 'AQR boundaries')
fig <- fig %>% add_trace(data = eclip_df, x = -eclip_df$V1, y = eclip_df$V2, 
                         mode = 'lines', color = I('red'),line = list(width = 0.5),
                         marker = list(size = 0.5), name = 'ecliptic')

fig
```
