---
title: "Распределения"
author: "Даша Крутикова"
output: html_document
---
```{r setup, include=FALSE}
knitr::opts_chunk$set()
```

### Пункт 1

Случайная величина $\zeta = \xi^2 + \eta$ задана как функция двух независимых величин с известными распределениями: $\xi \sim \mathcal{N}(1, 1/4)$, $\eta \sim ((-1, 0, 1), (0.3, 0.4, 0.3)).$ Для величины $\zeta$ построить:

  - График плотности распределения. Отметить на графике среднее, среднее $+/-$ среднеквадратическое отклонение, вывести значения среднего и дисперсии в легенде с точностью не более 2 цифр после запятой.
  - График функции распределения. Отметить на графике среднее, среднее $+/-$ среднеквадратическое отклонение, вывести значения среднего и дисперсии в легенде с точностью не более 2 цифр после запятой.
  - Гистограмму 300 значений случайной величины вместе с кривой плотности распределения.
  - График эмпирической функции распределения выборки из предыдущего подпункта вместе с графиком функции распределения.

#### Решение

```{r lib, message=FALSE, warning=FALSE}
library(plotly)
```

По условию $\xi$ имеет плотность распределения $\mathcal{N}(1, 1/4)$, а $\eta$ имеет дискретное распределение: $((-1, 0, 1), (0.3, 0.4, 0.3))$, и эти величины независимы. Нас интересует случайная величина $\zeta$, равная $\xi^2 + \eta$.

```{r values}
xi <- function(n) rnorm(n, mean = 1, sd = 0.25)
eta <- function(n) sample(n, x = c(-1,0,1), prob = c(0.3,0.4,0.3), replace = T)
zeta <- function(n) (xi(n))^2 + eta(n)
```

Заметим, что величина $\eta + \xi$ имеет плотность распределения $f_{\eta+\xi}(x) = 0.3\,f_{\xi}(x-(-1)) + 0.4\,f_{\xi}(x-0) + 0.3\,f_{\xi}(x-1)$, где за $f_{\xi}$ обозначена плотность вероятности случайной величины $\xi$.

Выведем плотность вероятности для величины $\zeta$. Пусть $Y = X^2$, где $X$ --- непрерывная случайная величина с плотностью вероятности $f(x)$. Тогда если $y < 0$, то функция распределения $F(y) = 0$ и плотность $f(y) = 0$; в случае когда $y > 0$, получим $$f(y) = \frac{1}{2\sqrt{y}}\left(f(\sqrt{y})+f(-\sqrt{y})\right).$$

$\xi$ --- непрерывная случайная величина с распределением $f_{\xi}$. Можем найти дифференциальный и интегральный закон распределения $\zeta$.

```{r zeta_distr}
xi_dens <- function(x) dnorm(x, mean = 1, sd = 0.25)

xisq_dens <- function(x) ifelse ( x <= 0, 0, (xi_dens(sqrt(x)) + xi_dens(-sqrt(x))) / (2 * sqrt(x)) )

zeta_dens <- function(x) 0.3*(xisq_dens(x + 1) + xisq_dens(x - 1)) + 0.4*xisq_dens(x)
zeta_distr_func <- function(x) (integrate(zeta_dens, -Inf, x))$value
```

Определим среднее значение $\mathbb{E}[X]$ по формуле $$\int\limits_{-\infty}^{\infty} x\,f(x)\,dx,$$ а дисперсию $D[X]$ по формуле $$\int\limits_{-\infty}^{\infty} \left(x-\mathbb{E}[X]\right)^2\,f(x)\,dx.$$

```{r mean&variance}
mean_value <- function(dens) 
{
  integrand <- function(x) x * dens(x)
  return((integrate(integrand, -Inf, Inf))$value)
}

variance <- function(dens) 
{
  mean_val <- mean_value(dens)
  integrand <- function(x) (x - mean_val)^2 * dens(x)
  return((integrate(integrand, -Inf, Inf))$value)
}
```

Построим график плотности распределения:

```{r plot1, message=FALSE, warning=FALSE}
density_plot <- function(dens, a, b) 
{
  x <- seq(a, b, by = .1)
  y <- dens(x) 
  mean_val <- mean_value(dens)
  sd <- sqrt(variance(dens))
  fig <- plot_ly() %>%
    add_lines(x = x, y = y, name = "Density", line = list(color = 'rgb(198, 222, 7)', width = 2)) %>% 
    add_lines(x = rep(mean_val,2), y = c(0,max(y)), name = "Mean",
              line = list(color = 'rgb(224, 14, 0)', width = 1))  %>% 
    add_lines(x = rep(mean_val+sd,2), y = c(0,max(y)), name = "Mean+std", 
              line = list(color = 'rgb(23, 84, 145)', width = 1, dash = 'dot')) %>% 
    add_lines(x = rep(mean_val-sd,2), y = c(0,max(y)), name = "Mean-std",
              line = list(color = 'rgb(23, 84, 145)', width = 1, dash = 'dot')) %>% 
    layout(plot_bgcolor = 'rgb(227, 218, 245)', legend = list(orientation = 'h'),
           yaxis = list(zeroline = F), xaxis = list(zeroline = F),
           title = paste("Density of zeta:  M[zeta] =",as.character(round(mean_val,2)),", D[zeta] =",
                                                       as.character(round(sd^2,2))))
  return(fig)
}

density_plot(zeta_dens, -2, 5)
```

Построим график функции распределения:

```{r plot2, message=FALSE, warning=FALSE}
distr_func_plot <- function(distr_func, dens, a, b) 
{
  x <- seq(a, b, by = .1)
  y <- unlist(lapply(x, distr_func))
  mean_val <- mean_value(dens)
  sd <- sqrt(variance(dens))
  fig <- plot_ly() %>% 
    add_lines(x = x, y = y, name = "Distribution Function", line = list(color = 'rgb(66, 227, 209)',
                                                                        width = 2)) %>% 
    add_lines(x = rep(mean_val,2), y = c(0,max(y)), name = "Mean",
              line = list(color = 'rgb(224, 14, 0)', width = 1))  %>% 
    add_lines(x = rep(mean_val+sd,2), y = c(0,max(y)), name = "Mean+std", 
              line = list(color = 'rgb(23, 84, 145)', width = 1, dash = 'dot')) %>% 
    add_lines(x = rep(mean_val-sd,2), y = c(0,max(y)), name = "Mean-std", 
              line = list(color = 'rgb(23, 84, 145)', width = 1, dash = 'dot')) %>% 
    layout(plot_bgcolor = 'rgb(227, 218, 245)', legend = list(orientation = 'h'),
           yaxis = list(zeroline = F), xaxis = list(zeroline = F),
           title = paste("DF of zeta:  M[zeta] =",as.character(round(mean_val,2)),", D[zeta] =",
                                                  as.character(round(sd^2,2))))
  return(fig)
}

distr_func_plot(zeta_distr_func, zeta_dens, -2, 5)
```

Построим гистограмму и кривую плотности:

```{r plot3, message=FALSE, warning=FALSE}
histogram_with_density_plot <- function(rval, dens) 
{
  x <- seq(min(rval), max(rval), by = .1)
  y <- dens(x) 
  dens_fig <- density_plot(dens,-2,5) 
  fig <- plot_ly(type = "histogram") %>%       
    add_lines(x = x, y = y, name = "Density", line = list(color = 'rgb(198, 222, 7)', width = 2)) %>%
    add_histogram(x = rval, histnorm = "probability", name = "Histogram for zeta") %>%
    layout(plot_bgcolor = 'rgb(227, 218, 245)', legend = list(orientation = 'h'),
           title = "Histogram for zeta with Density Curve")
  return(fig)
}

histogram_with_density_plot(zeta(300), zeta_dens)
```

Построим график эмпирической функции распределения:

```{r plot4, message=FALSE, warning=FALSE}
empirical_distr_func_plot <- function(rval, distr_func, a, b) 
{
  x <- seq(a, b, by = .1)
  y_ecdf <- ecdf(rval)(x)
  y_distr_func <- unlist(lapply(x, distr_func))
  fig <- plot_ly() %>% 
    add_lines(x = x, y = y_ecdf, name = "Empirical DF", line = list(color = 'rgb(250, 136, 85)')) %>%
    add_lines(x = x, y = y_distr_func, name = "DF", line = list(color = 'rgb(66, 227, 209)')) %>%
    layout(plot_bgcolor = 'rgb(227, 218, 245)', legend = list(orientation = 'h'),
           yaxis = list(zeroline = F), xaxis = list(zeroline = F),
           title = "Empirical DF of zeta")
  return(fig)
}

empirical_distr_func_plot(zeta(300), zeta_distr_func, -2, 5)
```

### Пункт 2

Построить гистограмму и график функции распределения масс ближайших звезд. На графике отметить квартили. Вывести на печать названия звезд, попавших в промежуток между квартилями $Q_1$---$Q_2$.

#### Решение

Считаем необходимые данные и построим гистограмму:

```{r hist, message=FALSE, warning=FALSE}
stars <- read.table("catalog.tsv", header = T, sep = "|") 

histogram_plot <- function(values) 
{
  fig <- plot_ly(type = "histogram") %>%       
    add_histogram(x = values, name = "Masses") %>%
    layout(plot_bgcolor = 'rgb(227, 218, 245)', showlegend = F,
           xaxis = list(title = "Masses of stars (M_sol)"), yaxis = list(title = "Count of stars"),
           title = "Nearby star masses distribution")
  return(fig)
}

histogram_plot(as.numeric(stars$Mass))
```

Используя те же данные, построим график функции распределения и отметим квартили:

```{r df&q, message=FALSE, warning=FALSE}
df_mass_plot <- function(values, a, b) 
{
  q <- quantile(as.numeric(stars$Mass), na.rm = T)
  x <- seq(a, b, by = .1)
  y_ecdf <- ecdf(values)(x)
  fig <- plot_ly() %>% 
    add_lines(x = x, y = y_ecdf, name = "DF") %>%
    add_lines(x = rep(q[1],2), y = c(0,max(y_ecdf)), name = "0 %",
              line = list(color = 'rgb(224, 14, 0)', width = 1)) %>% 
    add_lines(x = rep(q[2],2), y = c(0,max(y_ecdf)), name = "25 %",
              line = list(color = 'rgb(224, 14, 0)', width = 1)) %>% 
    add_lines(x = rep(q[3],2), y = c(0,max(y_ecdf)), name = "50 %",
              line = list(color = 'rgb(224, 14, 0)', width = 1)) %>% 
    add_lines(x = rep(q[4],2), y = c(0,max(y_ecdf)), name = "75 %",
              line = list(color = 'rgb(224, 14, 0)', width = 1)) %>% 
    add_lines(x = rep(q[5],2), y = c(0,max(y_ecdf)), name = "100 %",
              line = list(color = 'rgb(224, 14, 0)', width = 1)) %>% 
    layout(plot_bgcolor = 'rgb(227, 218, 245)', title = "Distribution Function of masses",
           xaxis = list(title = "Masses of stars (M_sol)", zeroline = F), 
           yaxis = list(zeroline = F))
  return(fig)
}

df_mass_plot(as.numeric(stars$Mass), -2, 5)
```

Наконец, найдем все звезды, попавшие в промежуток от $Q_1$ до $Q_2$:

```{r names}
show_star_names <- function(stars_df)
{
  q <- quantile(as.numeric(stars_df$Mass), na.rm = T)
  isValid <- (as.numeric(stars_df$Mass) > q["25%"]) & (as.numeric(stars_df$Mass) < q["50%"]) & 
             (!is.na(as.numeric(stars_df$Mass)))
  return(paste(stars$Name[isValid],stars$m_Name[isValid]))
}

show_star_names(stars)
```